臺灣臺北地方法院民事簡易判決
111年度北簡字第7540號
原      告  彰化商業銀行股份有限公司

法定代理人  凌忠嫄  
訴訟代理人  郭怡伶  
被      告  極虎一家服裝設計開發有限公司

兼上一人之
法定代理人  陳傑華  
上列當事人間請求清償借款事件，本院於民國111年6月15日言詞
辯論終結，判決如下︰
    主  文
被告應連帶給付原告新臺幣肆拾玖萬壹仟肆佰參拾貳元，及如附
表二所示之利息、違約金。
訴訟費用新臺幣伍仟肆佰元由被告連帶負擔。
本判決得假執行。但被告如以新臺幣肆拾玖萬壹仟肆佰參拾貳元
為原告預供擔保，得免為假執行。
    事實及理由
一、解散之公司除因合併、分割或破產而解散外，應行清算；解
    散之公司，於清算範圍內，視為尚未解散，公司法第24條、
    第25條定有明文。又有限公司之清算，以全體股東為清算人
    ，但公司法或章程另有規定或經股東決議，另選清算人者，
    不在此限；公司之清算人，在執行職務範圍內，為公司負責
    人，公司法第113條第2項準用第79條、第8條第2項規定即明
    。經查，被告極虎一家服裝設計開發有限公司（下稱極虎公
    司）經臺北市政府以民國110年9月24日府產業商字第110537
    82300號函解散登記，依法應行清算，而被告極虎公司經股
    東同意書選任被告陳傑華為清算人等情，有經濟部商工登記
    公示資料查詢服務之公司基本資料、股東同意書在卷可憑，
    先予敘明。
二、按訴狀送達後，原告不得將原訴變更或追加他訴。但擴張或
    減縮應受判決事項之聲明者，不在此限，民事訴訟法第255
    條第1項但書第3款定有明文。本件原告起訴時，訴之聲明第
    1項請求被告應給付原告新臺幣（下同）491,432元，及如附
    表一所示之利息、違約金；嗣於民國111年6月15日行言詞辯
    論程序時，就附表一編號3所示違約金部分擴張為如附表二
    編號3所示之違約金，參諸前揭規定，應予准許，併予敘明
    。
三、原告主張：被告極虎公司前邀同被告陳傑華為連帶保證人，與原告簽訂動撥保證書申請書兼債權憑證、保證書等，約定就債務50萬元為限負清償責任，如未依約繳款，除按約定利率計息外，其逾期6個月以內者，按上開利率10％，逾期6個月以上者，超過6個月部分，按上開利率20％計算之違約金。詎被告自111年1月3日起即未依約繳款，尚積欠本金491,432元未給付，依約被告已喪失期限利益，應即清償所有未償還之全部款項及如附表二所示之利息、違約金。爰依契約及連帶保證之法律關係，起訴請求，並聲明如主文第1項所示。
四、被告則以：伊有積欠原告請求之款項，惟疫情影響造成公司
    經營困難而解散，又因單親而須扶養家人，故伊目前無法清
    償債務，待疫情趨緩後可以賺錢清償等語，資為抗辯。
五、得心證之理由：
　㈠經查，本件原告主張被告極虎公司前邀同被告陳傑華為連帶
    保證人向其借款，詎被告未依約清償款項，尚有491,432元
    之欠款及如附表二所示之利息、違約金未清償等事實，業據
    其提出保證書、授信約定書、公司變更登記表、動撥申請書
    兼債權憑證、展期約定書、放款戶資料一覽表查詢、中央銀
    行辦理銀行承作嚴重特殊傳染性肺炎疫情影響之中小企業貸
    款專案融通作業規定、中華郵政股份有限公司利率查詢等件
    為證，且為被告所不爭執，堪信原告前揭主張為真實。
　㈡按消費借貸之借用人應於約定期限內，返還與借用物種類品
    質、數量相同之物；遲延之債務，以支付金錢為標的者，債
    權人得請求依法定利率計算之遲延利息。但約定利率較高者
    ，仍從其約定利率，民法第478條前段、第233條第1項分別
    定有明文。本件被告尚積欠原告491,432元及利息、違約金
    未依約清償等節，已如前述，揆諸上揭規定，被告自應負清
    償責任。至被告抗辯其因疫情致公司解散，且須扶養家人而
    目前無法清償債務云云，惟被告上開陳述縱令屬實，亦僅係
    履行及清償能力之問題，並非其得分期或緩期清償之法定原
    因，不影響其依約應負之清償責任，故被告前揭抗辯，尚無
    足採。
　㈢從而，原告依消費借貸及連帶保證之法律關係，請求被告連
    帶給付如主文第1項所示，為有理由，應予准許。
六、本件係就民事訴訟法第427條第1項訴訟適用簡易程序所為被
    告敗訴之判決，依同法第389條第1項第3款規定，應依職權
    宣告假執行。並依同法第392條第2項、第3項規定，依職權
    宣告被告於執行標的物拍定、變賣前預供擔保，得免為假執
    行。
七、訴訟費用負擔之依據：民事訴訟法第78條、第85條第2項，
    本件訴訟費用額，依後附計算書確定如主文第2項所示金額
    。
中　　華　　民　　國　　111 　年　　6 　　月　　29　　日
                        臺北簡易庭法  官　陳仁傑

以上正本證明與原本無異。
如不服本判決，應於判決送達後20日內向本庭（臺北市○○區○
○○路0 段000 巷0 號）提出上訴狀。（須按他造當事人之人數
附繕本）。如委任律師提起上訴者，應一併繳納上訴審裁判費。
中　　華　　民　　國　　111 　年　　6 　　月　　29　　日
                                  書記官　黃進傑
  計　算　書
項　　　　目             金 　額（新臺幣）　　   備註
第一審裁判費　　　            5,400元 
合　　　　計　　　            5,400元